# 请教陈版主，关于协定存款的披露及未到期部分利息披露问题

提问人：wx_5abe3704eef0 时间：2020-02-21 08:05:17
请教陈版主，我们公司是一家上市公司，与某银行签订为期 91 天的结构性存款协议，产品收益挂钩 6 个月SHIBOR值，合同中一条约定：若人民币 6 个月 SHIBOR 值处于大于等于 0 且小于等于 7%区间的情况下客户才有提前终止权，除此以外无权将产品合同提前终止。该笔理财根据持有的天数不同对应不同的收益率，到期日为 2020 年。
通过查询近几年 6 个月的SHIBOR值都介于0-7%，企业的意图是到期并取得利息收入，请教您几个问题：
1 、该笔协定存款期末披露在银行存款还是其他货币资金？两者的区别在哪儿？（个人认为披露在其他货币资金）
2 、该笔理财期末属于现金及现金等价物吧？（个人认为资金的使用没有受限）
3 、由于到期日在 2020 年，该笔资金的利息是否应该计提？（个人认为应该计提）
4 、如果该笔协定存款计提利息收入，借贷方分别对应哪个科目？（个人认为借：其他流动资产，贷：投资收益）
5 、假如这笔业务发生在 2019 年度中期，已到期的话，对应的利息部分利润表科目应计入财务费用-利息收入还是投资收益？（个人认为到期还是未到期处理应保持一致）
6 、该笔协定存款的期末列报金额是历史成本法还是公允价值（账面价值+利息测算）？
7 、该类理财的收益属于经常性还是非经？（个人认为属于经常性，因为公司不止购买一笔该类协定存款）

回答人：chenyiwei
1 、可以作为其他货币资金披露。
2 、因为拟持有至到期，且不同持有期限的收益率差异较大，故不属于现金及现金等价物。
3 、应计提利息收入，可按照截至 2019 年末的累计计息天数对应档次的收益率计提确认本年度的利息收入。
4 、借：其他流动资产——应计利息，贷：投资收益。
5 、投资收益，
6 、属于以摊余成本计量的金融资产。虽然名义上有嵌入衍生工具，但对合同现金流量特征的影响极小，可以忽略不计。
7 、高于同期限的普通定期存款收益的部分属于非经常性损益。

提问人：wx_5abe3704eef0 时间：2020-02-22 08:05:18
感谢陈版主的解疑，补充一条疑问，由于上市公司年报尚未披露，假如对于 2019 年未到期的那笔协定存款，在 2020年 1 月已到期，企业已获取整个合同期间的收益，您的第 3 条回复说在期末按照 2019 年累计天数对应的利率计提利息收入，那么，对于年报披露前这笔收益已全部收到，是按照整个期间的收益率还是累计计息天数的收益率来计提利息收入呢？

回答人：chenyiwei
累计计息天数的收益率。与最终获得利息的差额确认为下一年度的利息收入。